# 专项应付款购买固定资产进项税的处理

提问人：sj2005240411 时间：2012-10-18 19:05:38
政府拨款用于企业购买固定资产，批文要求在专项应付款核算，结余款项退还政府。若拨款 117 万，购买固定资产花费 100 万，进项税 17 万。形成资产的进入资本公积即 100 万，进项税花费的 17 万包含在政府补助的金额之内吗？还是算作企业自有资金的花费？ 17万算不算项目结余退还政府？

回答人：chenyiwei
这个并无统一规定，要看给予该拨款的政府部门对此问题的理解和处理惯例。但一般理解，进项税额可以通过其他途径获得抵扣（补偿），所以不计入补助金额之内似乎更为合理。

回答人：chenyiwei
回复 快枪 的帖子
待抵扣进项税额属于其他流动资产或者其他非流动资产。是资产就会有减值风险（当然，库存现金、交易性金融资产等除外）。鉴于待抵扣进项税额所包含的经济利益是通过抵扣后续产生的销项税额，从而减少未来缴纳增值税的现金流出，而体现出来的，因此对于预计在可预见的未来很可能无法获得抵扣的待抵扣进项税额就需要计提减值准备。
不主张将此处的准备称为“坏账准备”，因为该项损失发生的原因并不是债务人（国家）的信用风险，而是企业自身的经营模式、盈利状况等原因导致无法享受抵扣权带来的利益。

提问人：wangjian_wjzj 时间：2012-10-18 21:30:33
陈版主：类似情况如果会计主体在可预见的将来没有足够的销项进行抵扣，是否能将其一并计入资本公积，这样对企业更为有利一点？e.g.科研机构等会存在没有足够的销项进行抵扣。

回答人：chenyiwei
不建议计入资本公积。待抵扣进项税额的减值是与抵扣权利获取不同的另一项独立交易，因此应当单独计量减值损失并计入损益。

提问人：快枪 时间：2012-11-03 20:18:02
回复 chenyiwei 的帖子
陈老师，如不作为应收款项将此处的准备称为“坏账准备”，那应作为什么计提减值准备呢？
作为其他流动资产，好象也不适用“资产减值”准则啊？这个准则的适用范围只包括长期股权投资（对子公司、联营企业和合营企业的投资） 、成本模式后续计量的投资性房地产、.固定资产 、.生产性生物资产 、无形资产、商誉等啊。

回答人：chenyiwei
其他流动资产属于与税项相关的资产，但其实质是对国家的债权，所以可以比照金融资产减值的相关规定处理，只是减值风险的来源并不是债务人（国家）的信用风险，而是来自债权人自身。